臺灣嘉義地方法院刑事判決
110年度簡上字第144號
上  訴  人  
即  被  告  ＯＯＯ


上列上訴人因傷害案件，不服本院110年度嘉簡字第1069號中華
民國110年11月8日第一審簡易判決（聲請簡易判決處刑案號：臺
灣嘉義地方檢察署110年度偵字第8406號），提起上訴，本院合
議庭為第二審判決如下：
    主  文
原判決撤銷。
ＯＯＯ犯傷害罪，處罰金新臺幣參仟元，罰金如易服勞役，以新臺
幣壹仟元折算壹日。
    犯 罪 事 實
一、ＯＯＯ係ＯＯＯ之父親，2人具有家庭暴力防治法第3條第3款所定
    之家庭成員關係。ＯＯＯ與ＯＯＯ於民國110年6月19日上午某時許
    ，因細故在嘉義縣○○鄉○○村○○○00○0號住處內發生爭執，ＯＯＯ
    見ＯＯＯ欲報警處理，遂於同日上午10時30分許，搶先以ＯＯＯ管
    領之家用電話報警，ＯＯＯ明知此時若強行取回家用電話，可
    能導致ＯＯＯ因拉扯而受傷，且亦可預見ＯＯＯ受傷之結果，竟仍
    不違其本意，基於傷害之不確定故意，徒手抓住ＯＯＯ之左手
    ，以取回ＯＯＯ使用中之家用電話，而在拉扯過程中，致ＯＯＯ受
    有左手擦傷、左手腕挫傷之傷害。
二、案經ＯＯＯ訴由嘉義縣警察局民雄分局報請臺灣嘉義地方檢察
    署檢察官偵查後聲請簡易判決處刑。
    理  由
一、本案以下作為判決基礎所引用的證據，檢察官、被告ＯＯＯ均
    同意作為證據（本院卷55至56頁、80頁、112頁），本院審
    酌該等證據之取得，並無違法或不當等不適宜作為證據的情
    形，自均具有證據能力。
二、上揭犯罪事實，業據被告坦白承認（本院卷81頁、113頁）
    ，核與告訴人ＯＯＯ證述之情節相符（警卷4至5頁、偵卷21頁
    ），復有佛教慈濟醫療財團法人大林慈濟醫院受理家庭暴力
    事件驗傷診斷書1份在卷可憑（警卷8頁）。從而，本案事證
    明確，被告犯行堪以認定，應依法論科。
三、核被告所為，係犯刑法第277條第1項之傷害罪。又被告與告
    訴人為父女關係，其等間具有家庭暴力防治法第3條第3款之
    家庭成員關係，故被告對告訴人所為之傷害行為，亦屬家庭
    暴力防治法第2條所稱之家庭暴力行為而構成家庭暴力罪，
    惟因家庭暴力防治法對於家庭暴力罪並無科處刑罰規定，自
    應依前揭規定論科，附此敘明。
四、撤銷改判之理由：原審判決認被告罪證明確，予以論罪科刑
    ，固非無見。惟查被告於本院審理時，就本案被訴傷害犯行
    已坦白承認，與其在原審審理時否認有傷害犯意之態度，已
    有所不同，故原審量刑基礎之一，即被告犯後態度之部分，
    業已改變。是以原審審理時，依當時卷內資料量處罰金新臺
    幣6,000元，雖尚屬妥適，但原審既來不及就上揭有利於被
    告之量刑因素加以審酌，所為之量刑，即屬稍嫌過重。是以
    ，被告上訴主張原審量刑過重，請求判輕一點等語（本院卷
    114頁），為有理由，縱此部分事由不可歸責於原審，但仍
    屬無可維持，應由本院將原審判決撤銷改判。
五、本院審酌被告：⑴國中畢業之智識程度；⑵已婚，育有4名子
    女，平常與配偶、孫子、1個兒子同住之家庭狀況；⑶目前無
    業，自陳經濟狀況不好；⑷未有相同類型之犯罪前科，有臺
    灣高等法院被告前案紀錄表在卷可佐；⑸係因在與告訴人爭
    吵之過程中，不願意讓告訴人使用其所「管領」使用之家用
    電話，始在取回家用電話之過程中，造成告訴人受有左手擦
    傷、左手腕挫傷等輕微傷勢，堪認被告之法敵對意識並不強
    烈，且其犯罪手段及犯罪所造成損害均屬輕微；⑹犯後於本
    院審理時已坦承犯行等一切情狀。本院認量處如主文所示之
    刑，並諭知易服勞役之折算標準，應屬適當。
據上論斷，應依刑事訴訟法第455條之1第1項、第3項、第369條
第1項前段、第364條、第299條第1項前段，刑法第277條第1項、
第42條第3項，刑法施行法第1條之1第1項，判決如主文。　
本案經檢察官謝雯璣、陳郁雯聲請簡易判決處刑、檢察官葉美菁
到庭執行職務
中　　華　　民　　國　　111 　年　　5 　　月　　31　　日
                  刑事第三庭    審判長法  官  吳育霖
                                      法  官  方宣恩
                                      法  官  張佐榕
以上正本證明與原本無異。
本件不得上訴。
中　　華　　民　　國　　111 　年　　5 　　月　　31　　日
                                      書記官　連彩婷
附錄本判決論罪科刑法條
中華民國刑法第277條第1項
傷害人之身體或健康者，處5年以下有期徒刑、拘役或50萬元以
下罰金。